臺灣桃園地方法院民事簡易判決
110年度壢保險簡字第81號
原      告  華南產物保險股份有限公司

法定代理人  陳文智  
訴訟代理人  張嘉琪  
複代理人    林凱裕  
被      告  余冠緯  

上列當事人間請求損害賠償事件，本院於民國111年4月20日言詞
辯論終結，判決如下：
    主    文
一、被告應給付原告新臺幣（下同）4萬1,934元，及自民國110
    年6月24日起至清償日止，按年息5％計算之利息。
二、原告其餘之訴駁回。
三、訴訟費用1,440元由被告負擔582元，餘由原告負擔。
四、本判決第一項得假執行。
    事實及理由
壹、程序部分
    按訴狀送達後，原告不得將原訴變更或追加他訴，但擴張或
    減縮應受判決事項之聲明者，不在此限。民事訴訟法第255
    條第1項但書第3款定有明文。原告於起訴時訴之聲明為：「
    被告應給付原告13萬7,410元，及自起訴狀繕本送達翌日起
    至清償日止，按年息5％計算之利息。」（見本院卷第3頁）
    ；嗣於民國110年12月1日本院審理中，變更上開聲明為：被
    告應給付原告10萬3,684元，其餘不變（見本院卷第44頁及
    背面）。核原告前開所為，乃減縮應受判決事項之聲明，依
    上開規定，應予准許。
貳、實體部分　
一、原告主張：被告於民國108年7月15日16時10分許，駕駛車號
     000-00號車輛，於桃園市○○區○○段0號前，因駕駛不慎撞及
    由訴外人新禾彩藝工業股份有限公司所有之車號000-0000號
    自用小客車（下稱系爭車輛），致系爭車輛受有損害，原告
    依保險契約以13萬7,410元為修復而完成理賠，依保險法第5
    3條取得代位求償權，被告應賠償原告系爭車輛扣除零件折
    舊後之必要修復費用等語。並聲明：被告應給付原告10萬3,
    684元，及自起訴狀繕本送達翌日起至清償日止，按年息5％
    計算之利息。
二、被告則以：伊僅有碰撞到系爭車輛的左側，並未碰撞到系爭
    車輛的前側及後側，原告將維修單中所有項目金額都算入，
    與實情不符等語資為抗辯。　　　
三、本院之判斷
　㈠按因故意或過失，不法侵害他人之權利者，負損害賠償責任
    。汽車、機車或其他非依軌道行駛之動力車輛，在使用中加
    損害於他人者，駕駛人應賠償因此所生之損害。負損害賠償
    責任者，除法律另有規定或契約另有訂定外，應回復他方損
    害發生前之原狀。債權人得請求支付回復原狀所必要之費用
    ，以代回復原狀，民法第184條第1項前段、第191條之2、第
    213條第1項、第3項分別定有明文。又不法毀損他人之物者
    ，被害人得請求賠償其物因毀損所減少之價額，民法第196
    條定有明文。依前揭規定請求賠償物被毀損所減少之價額，
    得以修復費用為估定之標準，但以必要者為限，而修理材料
    以新品換舊品，應予折舊（最高法院77年度第9次民事庭會
    議決議參照）。
　㈡經查，原告所承保系爭車輛之修繕費用共計13萬7,410元（工
    資6萬1,895元、零件7萬5,515元），有原告提出之永昇汽車
    修配廠股份有限公司估價單及電子發票證明聯在卷可參（見
    本院卷第9頁至第13頁），而原告既係以新零件替代舊零件
    ，自應就零件費用計算並扣除折舊，始屬公平。又被告爭執
    僅擦撞系爭車輛左側，沒有撞到前面、後面，故原告所提估
    價單所列非系爭車輛左側車身之烤漆、拆裝工資及零件更換
    ，與伊不慎擦撞系爭車輛之行為無因果關係，應予扣除等語
    ，核與原告庭呈之系爭車輛毀損狀況彩色照片相符，堪認系
    爭車輛左後車門、左後輪罩有毀損、掉漆之情形，是上開估
    價單所列有關系爭車輛左後部分之修復項目均屬必要。至系
    爭車輛之右側、後側，包含後箱蓋、後防水橡皮、後VW字標
    、左後字標、右後字標、後檔玻璃黏膠組、後窗玻璃活化劑
    、後窗玻璃基底、第三剎車燈等零件更換，拆卸及安裝、更
    換後箱蓋之工資，及右後葉子板下半部及後箱蓋烤漆等13處
    損壞修復項目（見本院卷第9至11頁、44頁背面），單憑原
    告提供之照片難以認定該等損壞係因被告擦撞所致，更未見
    對應位置之車體表面有任何擦撞痕跡，原告復自陳無證據可
    供調查（見本院卷第50頁背面至第51頁），自無以認定與被
    告駕車不慎擦撞系爭車輛之行為有關。
　㈢依行政院所頒固定資產耐用年數表及固定資產折舊率之規定
    ，系爭車輛之耐用年數為5年，依定率遞減法每年折舊1000
    分之369；另依營利事業所得稅查核準則第95條第6項規定「
    固定資產提列折舊採用平均法、定率遞減法或年數合計法者
    ，以一年為計算單位；其使用期間未折舊折舊滿一年者，按
    實際使用之月數相當於全年之比例計算之；不滿一月者，以
    月計。」。查，系爭車輛之出廠日為107年4月，此有行車執
    照影本1紙在卷可查（見本院卷第14頁），迄本件事故發生
    時點即108年7月15日，已使用1年4月，則零件部分修復費用
    ，經扣除被告所爭執之上開修復項目，其餘2,805元經計算
    折舊後之修復費用估定為1,552元（詳如附表之計算式），
    加計工資6,935元、烤漆3萬3,447元，是系爭車輛之修理必
    要費用應為4萬1,934元，原告逾此範圍之請求，應屬無據。
四、綜上所述，原告依據侵權行為及保險代位之法律關係，請求
    被告給付4萬1,934元（1,552元＋6,935元＋33,447＝41,934元
    ），及自起訴狀繕本送達翌日即110年6月24日起至清償日止
    按年息5％計算之法定遲延利息，為有理由，應予准許。逾此
    部分為無理由，應予駁回。
五、本件事證已臻明確，兩造其餘攻擊防禦方法及所提證據，核
    均與本件判決結果不生影響，爰不一一論述，併予敘明。
六、本件原告勝訴部分，係就民事訴訟法第427條第1項訴訟適用
    簡易程序所為被告敗訴之判決，依同法第389條第1項第3款
    規定，依職權宣告假執行。　　　　
七、訴訟費用負擔之依據：民事訴訟法第79條。本件訴訟費用額
    依職權確定如主文第3項所示之金額（即第一審裁判費）。
中　　華　　民　　國　　111 　年　　4 　　月　　25　　日
                  中壢簡易庭  法  官  劉哲嘉
以上為正本係照原本作成。
如不服本判決，應於送達後二十日內，向本院提出上訴狀並表明
上訴理由，如於本判決宣示後送達前提起上訴者，應於判決送達
後二十日內補提上訴理由書（須附繕本）。
如委任律師提起上訴者，應一併繳納上訴審裁判費。
中　　華　　民　　國　　111 　年　　4 　　月　　25　　日
　　　　　　　　　　　　　　  書記官  陳香菱
附表
-----
折舊時間           金額
第1年折舊值        2,805×0.369=1,035
第1年折舊後價值    2,805-1,035=1,770
第2年折舊值        1,770×0.369×(4/12)=218
第2年折舊後價值    1,770-218=1,552